臺灣高雄地方法院刑事判決　　　　　　　96年度易字第3321號
公　訴　人　臺灣高雄地方法院檢察署檢察官
被　　　告　甲○○原名李健賓.
上列被告因竊盜等案件，經檢察官提起公訴（96年度偵字第2433
9 號），被告於準備程序中就被訴事實為有罪之陳述，經告知簡
式審判程序之旨，並聽取公訴人、被告之意見後，本院合議庭裁
定由受命法官獨任進行簡式審判程序，判決如下：
    主  文
甲○○犯如附表所示之罪，均累犯，各處如附表所示之刑，附表
編號5 與8 以外各罪，如易科罰金，均以新臺幣壹仟元折算壹日
。附表編號1 、2 、3 、4 所示之罪，均減刑如附表編號1 、2
、3 、4 所載，與其他附表所列不應減刑之罪所科之刑，應執行
有期徒刑壹年拾月。
    事  實
一、甲○○（原名李健賓）曾於民國95年間因竊盜案件，經臺灣
    高雄地方法院以95年度簡字第1517號判處有期徒刑5 月，於
    95年5 月25日易科罰金執行完畢。詎其仍不知悔悟，竟分別
    意圖為自己不法之所有，先後於附表所示之時間，見附表所
    示之處所門窗未上鎖且無人在家之際，逕自開啟大門或攀爬
    窗戶進入己○○等人屋內，徒手竊取附表所示之財物，得手
    後，持向不知情之張怡菁經營之「寶麗珠寶銀樓」、劉秀玉
    經營之「堤蟹銀樓」變賣，得款供己花用。嗣為警前往寶麗
    銀樓、堤蟹銀樓執行查贓勤務，發覺甲○○有多次持各型金
    項鍊、金戒指變賣記錄，經現場訪查並通知甲○○到場查證
    ，始知上情。
二、案經己○○、癸○○、壬○○、丙○○、辛○○、戊○○、
    庚○○及丁○○訴由高雄市政府警察局小港分局移送臺灣高
    雄地方法院檢察署檢察官偵查起訴。
    理  由
一、本件被告甲○○所犯係死刑、無期徒刑、最輕本刑為3 年以
    上有期徒刑以外之罪，其於準備程序中就被訴事實為有罪之
    陳述，經法官告知簡式審判程序之旨，並聽取公訴人及被告
    之意見後，認為適宜由受命法官獨任進行簡式審判程序，依
    刑事訴訟法第273 條之1 第1 項規定，裁定由受命法官獨任
    進行審判程序，合先敘明。
二、訊據被告對於上開犯罪事實均坦承不諱，核與告訴人己○○
    、癸○○、壬○○、丙○○、辛○○、戊○○、庚○○及丁○○於警詢中所指述之情節相符，並有證人即證人即寶麗銀
    樓負責人張怡菁、堤蟹銀樓負責人劉秀玉於警詢中之證述可
    佐，復有堤蟹銀樓營利事業登記證、原料金買進登記簿及寶
    麗銀樓金飾買入登記簿、監視錄影器翻拍之被告照片2 張、
    刑事案件報案3 聯單及被告指認作案現場照片21張在卷可供
    憑參，足認，被告之自白應與事實相符，足為判斷之依據，
    本案之事證明確，被告上揭犯行堪予認定，應予依法論科。
三、按刑法第321 條第1 項第2 款所謂毀越門扇，係指毀損或超
    越及踰越門扇而言，與撬開門鎖啟門入室者不同，上訴人既
    係與王○及不詳姓名者一人撬開門鎖侵入無人居住之教室行
    竊，並無毀損或超越及踰越門扇之情形，應僅論以結夥三人
    以上竊盜罪，原判決併予援引踰越門扇論擬，自屬違誤（最
    高法院69年度台上字第2415號）。又刑法第321 條第1 項第
    2 款所謂毀越門扇，其『越』指逾越而言，如係從門走入或
    開鎖啟門入室，均不得謂為逾越門扇，原判決認定被告等係
    於日間開門侵入王友之住宅竊取其財物，既係開門入室，即
    不成立逾越門扇（或安全設備）竊盜之罪（最高法院77年度
    台上字第1130號判決可供參照）。又按被告之使用鑰匙，開
    啟房門入內行竊，既未毀壞，亦非踰越，顯與毀越安全設備
    竊盜之情形不侔。被告又係白天行竊，非於夜間侵入住宅竊
    盜，則原判決依普通竊盜論擬，即難指為違法（最高法院63
    年台上字第50號判例可參）。又上訴人於夜間以柴刀將被害
    人之窗戶毀壞，侵入其住宅行竊，應構成於夜間毀越安全設
    備，侵入住宅竊盜之罪。原判決不依刑法第321 條第1 項第
    1 、2 兩款論科，而僅適用第2 款處斷，並誤毀越安全設備
    為毀越門扇，顯有未當（最高法院45年台上字第1443號判例
    可參）末按撬開窗戶之行為，並不當然發生毀壞之結果，原
    判決事實欄既僅認定上訴人係撬開窗戶入內行竊，即據以論
    處毀越安全設備竊盜，併有可議（最高法院81年度台上字第
    3767號判決可憑）。經查：
  (一)本案被告如附表所示竊盜犯行，其中編號5 部分，被告係從
    大門前窗戶攀爬至屋內2 樓行竊；編號8 部分，被告係徒手
    撬起紗窗門，進入屋內3 樓房間而行竊，此為被告於警、偵
    訊時所自承，復有告訴人之指證在卷可按，依上開最高法院
    判決（例）意旨，其由窗戶攀爬至屋內係「踰越」「安全設
    備」而竊盜罪；又其徒手撬起紗窗門，進入屋內而行竊，其
    撬開紗窗門之行為，並未發生毀壞之結果，故尚未達「毀越
    」之程度，有告訴人丁○○之警詢筆錄可按，故亦構成「踰
    越」「安全設備」而竊盜罪。
  (二)再者，附表所示其餘犯罪事實部分，既均係乘無人在家之際
    ，大門未上鎖之便而直接進入屋內行竊，既未「毀壞」，亦
    非「踰越」門扇、牆垣或其他安全設備，則依上開最高法院
    判決（例）意旨，應只成立普通竊盜罪。
  (三)核被告所為，如附表編號1 、2 、3 、4 、6 、7 部分，係
    各犯刑法第320 條第1 項之普通竊盜罪；如附表編號5 、8
    部分，則係各犯刑法第321 條第1 項第2 款踰越安全設備之
    加重竊盜罪，原起訴書未就被告所犯各罪詳加區分，僅泛稱
    係犯刑法第320 條第1 項普通竊盜及第321 條第2 項加重竊
    盜罪嫌等語，又公訴檢察官於本院準備程序中復陳明：附表
    編號5 、8 部分，係毀越門扇，屬於加重竊盜，其他的則為
    普通竊盜等語（參本院卷第13頁），依上述說明，均似有未
    洽。被告前後8 次竊盜行為，犯意各別，行為互殊，應予分
    論併罰。被告曾於民國95年間因竊盜案件，經臺灣高雄地方
    法院以95年度簡字第1517號判處有期徒刑5 月，於95年5 月
    25 日 易科罰金執行完畢，有臺灣高等法院被告前案紀錄表
    1 份附卷可按，被告受有期徒刑之執行完畢，於5 年以內故
    意再犯本案有期徒刑以上之各罪，均為累犯，俱應依刑法第
    47條第1 項規定加重其刑。爰審酌被告年輕力壯、四肢健全
    ，不思以正當方式賺取所需、改善經濟，竟貪圖小利，甘犯
    刑章，竊取告訴人如附表所示之物，侵害告訴人之財產安全
    ，惟念其坦認犯行，深表悔意，犯後態度尚稱良好，但尚未
    賠償被害人損失或與被告害人達成和解等一切情狀，分別量
    處如附表所示之刑，並諭知易科罰金之折算標準。又被告如
    附表1 、2 、3 、4 所示犯罪時間係在96年4 月24日之前，
    符合中華民國九十六年罪犯減刑條例之減刑條件，爰依該條
    例第2 條第1 項第3 款、第7 條規定，予以減刑如附表所示
    ，並與附表所示其他不應減刑之罪所科之刑合併定應執行刑
    ，以示懲儆。
據上論斷，應依刑事訴訟法第299 條第1 項前段、第273 條之1
第1 項，刑法第320 條第1 項、第321 條第1 項第2 款、第47條
第1 項、第51條第5 款、第41條第1 項前段、第2 項，刑法施刑
法第1 條之1 ，中華民國九十六年罪犯減刑條例第2 條第1 項第
3 款、第7 條，判決如主文。
本案經檢察官乙○○到庭執行職務。
中　　華　　民　　國　　96　　年　　11　　月　　16　　日
                  刑事第十二庭  法　官  張  震
以上正本證明與原本無異。
如不服本判決應於收受本判決後10日內向本院提出上訴書狀，並
應敘述具體理由，如未敘述上訴理由者，應於上訴期間屆滿後20
日內補提理由書狀於本院（均須按他造當事人之人數附繕本）「
切勿逕送上級法院」。
中　　華　　民　　國　　96　　年　　11　　月　　16　　日
　　　　　　　　　　　　　　　　書記官  林佳慧
 附表
┌──┬──────┬───────┬───┬──────┬─────────┬──┬───┬──┬──┬──┐
│編號│犯罪時間    │犯罪地點      │告訴人│損失財物    │行竊方式          │所犯│處刑  │可否│減刑│可否│
│    │            │              │      │            │                  │法條│      │減刑│後刑│易科│
│    │            │              │      │            │                  │    │      │    │度  │罰金│
├──┼──────┼───────┼───┼──────┼─────────┼──┼───┼──┼──┼──┤
│ 1  │95年8月26日 │高雄縣大寮鄉鳳│己○○│新台幣（下同│見該址無人在家之際│320 │  有  │ 可 │ 有 │ 可 │
│    │11時47分許  │林一路51巷31號│      │）2萬元、金 │，持己○○置放大門│條  │  期  │    │ 期 │    │
│    │            │              │      │項鍊1條、手 │上方之鑰匙開啟進入│第  │  徒  │    │ 徒 │    │
│    │            │              │      │鐲1支（金飾 │屋內，竊取房間內之│ 1  │  刑  │    │ 刑 │    │
│    │            │              │      │價值1萬2000 │金項鍊1條、金手鐲1│項  │  3   │    │ 1  │    │
│    │            │              │      │元）        │支及現金2萬元，得 │    │  月  │    │ 月 │    │
│    │            │              │      │            │手後，將上開金飾持│    │      │    │ 15 │    │
│    │            │              │      │            │向寶麗銀樓變賣，賣│    │      │    │ 日 │    │
│    │            │              │      │            │得2萬元。         │    │      │    │    │    │
├──┼──────┼───────┼───┼──────┼─────────┼──┼───┼──┼──┼──┤
│ 2  │96年2月11日 │高雄縣大寮鄉三│癸○○│1萬2000元、 │見該址大門未上鎖且│ 320│ 有   │ 可 │ 有 │ 可 │
│    │12時許      │隆村立隆街57號│      │白金項鍊1條 │無人在家之際，直接│ 條 │ 期   │    │ 期 │    │
│    │            │              │      │（含金墜子、│開啟大門進入屋內，│ 第 │ 徒   │    │ 徒 │    │
│    │            │              │      │、金戒指1枚 │徒手竊取2樓房間衣 │  1 │ 刑   │    │ 刑 │    │
│    │            │              │      │（金飾價值4 │櫥內之白金項鍊1條 │ 項 │ 3    │    │ 1  │    │
│    │            │              │      │萬7000元）  │、3樓房間內金戒指1│    │ 月   │    │ 月 │    │
│    │            │              │      │            │枚、現金2000元及硬│    │      │    │ 15 │    │
│    │            │              │      │            │幣1萬元，得手後， │    │      │    │ 日 │    │
│    │            │              │      │            │持向寶麗銀樓變賣，│    │      │    │    │    │
│    │            │              │      │            │得款3萬5000元。   │    │      │    │    │    │
├──┼──────┼───────┼───┼──────┼─────────┼──┼───┼──┼──┼──┤
│ 3  │96年3月間某 │高雄縣林園鄉廣│壬○○│金項鍊1條（ │見該址大門未上鎖且│ 320│  有  │可  │ 有 │ 可 │
│    │日12時許    │應村東林西路  │      │含龍墬），價│無人在家之際，直接│ 條 │  期  │    │ 期 │    │
│    │            │364巷62弄5號  │      │值4萬元     │開啟大門進入屋內，│ 第 │  徒  │    │ 徒 │    │
│    │            │              │      │            │徒手竊取3樓房間內 │  1 │  刑  │    │ 刑 │    │
│    │            │              │      │            │衣櫥內之金項鍊1條 │ 項 │  3   │    │ 1  │    │
│    │            │              │      │            │，得手後，持向堤蟹│    │  月  │    │ 月 │    │
│    │            │              │      │            │銀樓變賣，賣得2萬 │    │      │    │ 15 │    │
│    │            │              │      │            │5000元。          │    │      │    │ 日 │    │
├──┼──────┼───────┼───┼──────┼─────────┼──┼───┼──┼──┼──┤
│ 4  │96年3月間某 │高雄縣鳳山市過│丙○○│金項鍊2條、 │見該址大門未上鎖且│ 320│ 有   │可  │ 有 │ 可 │
│    │日12時許    │埤里頂茂街63號│      │金戒指3枚（ │無人在家之際，直接│ 條 │ 期   │    │ 期 │    │
│    │            │              │      │價值6萬共計 │開啟大門進入屋內，│ 第 │ 徒   │    │ 徒 │    │
│    │            │              │      │5000元）    │徒手竊取2樓房間衣 │  1 │ 刑   │    │ 刑 │    │
│    │            │              │      │            │櫥內之金項鍊2條、 │ 項 │ 3    │    │ 1  │    │
│    │            │              │      │            │金戒指3枚，得手後 │    │ 月   │    │ 月 │    │
│    │            │              │      │            │，持向寶麗銀樓變賣│    │      │    │ 15 │    │
│    │            │              │      │            │。                │    │      │    │ 日 │    │
├──┼──────┼───────┼───┼──────┼─────────┼──┼───┼──┼──┼──┤
│ 5  │96年5月間某 │高雄縣大寮鄉內│辛○○│金戒指1枚（ │見該址無人在家，從│ 321│ 有   │否  │ 同 │ 否 │
│    │日12時許    │坑村內坑路    │      │價值2800元）│大門前窗戶攀爬至屋│ 條 │ 期   │    │ 左 │    │
│    │            │84-12號       │      │            │內2樓，徒手竊取2樓│ 第 │ 徒   │    │    │    │
│    │            │              │      │            │陽台旁衣櫥內之金戒│ 1  │ 刑   │    │    │    │
│    │            │              │      │            │指1枚，得手後，持 │ 項 │ 7    │    │    │    │
│    │            │              │      │            │向寶麗銀樓變賣，賣│ 2  │ 月   │    │    │    │
│    │            │              │      │            │得2000元。        │ 款 │      │    │    │    │
├──┼──────┼───────┼───┼──────┼─────────┼──┼───┼──┼──┼──┤
│ 6  │96年5月11日 │高雄縣大寮鄉內│戊○○│金項鍊1條（ │見該址鐵門未上鎖，│320 │ 有   │否  │ 同 │ 可 │
│    │12時許      │坑村內坑路82號│      │價值6700元）│無人在家之際，開啟│條  │ 期   │    │ 左 │    │
│    │            │              │      │            │大門進入屋內，徒手│第  │ 徒   │    │    │    │
│    │            │              │      │            │竊取2樓房間抽屜內 │ 1  │ 刑   │    │    │    │
│    │            │              │      │            │之金項鍊1條，得手 │項  │ 3    │    │    │    │
│    │            │              │      │            │後，持向寶麗銀樓變│    │ 月   │    │    │    │
│    │            │              │      │            │賣，賣得4500元。  │    │      │    │    │    │
├──┼──────┼───────┼───┼──────┼─────────┼──┼───┼──┼──┼──┤
│ 7  │96年5月31日 │高雄縣大寮鄉拷│庚○○│1800元、金項│見該址大門未上鎖且│320 │ 有   │否  │ 同 │ 可 │
│    │12時許      │潭村拷潭路47號│      │鍊1條（價值3│無人在家，直接進入│條  │ 期   │    │ 左 │    │
│    │            │              │      │萬元）      │屋內，徒手竊取1樓 │第  │ 徒   │    │    │    │
│    │            │              │      │            │客廳鋼琴上所放置  │ 1  │ 刑   │    │    │    │
│    │            │              │      │            │1100元現金、放置廚│項  │ 3    │    │    │    │
│    │            │              │      │            │房之皮包內700元現 │    │ 月   │    │    │    │
│    │            │              │      │            │金、金項鍊1條，得 │    │      │    │    │    │
│    │            │              │      │            │手後，持向寶麗銀樓│    │      │    │    │    │
│    │            │              │      │            │變賣，得款2萬元。 │    │      │    │    │    │
├──┼──────┼───────┼───┼──────┼─────────┼──┼───┼──┼──┼──┤
│ 8  │96年7月18日 │高雄縣林園鄉林│丁○○│5300元、彌月│見該址無人在家，徒│321 │ 有   │否  │ 同 │ 否 │
│    │11時許      │園村鳳林路2段 │      │金飾（金項鍊│手撬起紗窗門，進入│條  │ 期   │    │ 左 │    │
│    │            │727號         │      │2條、戒指1對│屋內3樓房間，徒手 │第  │ 徒   │    │    │    │
│    │            │              │      │，值6萬1000 │竊取衣櫥內之金飾、│1   │ 刑   │    │    │    │
│    │            │              │      │元）        │現金，得手後，持向│項  │ 7    │    │    │    │
│    │            │              │      │            │寶麗銀樓變賣，得款│2   │ 月   │    │    │    │
│    │            │              │      │            │4萬元。           │款  │      │    │    │    │
└──┴──────┴───────┴───┴──────┴─────────┴──┴───┴──┴──┴──┘
附錄本件論罪科刑之法條：
中華民國刑法第320條第1項
意圖為自己或第三人不法之所有，而竊取他人之動產者，為竊盜
罪，處5 年以下有期徒刑、拘役或5 百元以下罰金。
中華民國刑法第321條第1項
犯竊盜罪而有左列情形之一者，處6 月以上、5 年以下有期徒刑
：
一、於夜間侵入住宅或有人居住之建築物、船艦或隱匿其內而犯
    之者。
二、毀越門扇、牆垣或其他安全設備而犯之者。
三、攜帶兇器而犯之者。
四、結夥三人以上而犯之者。
五、乘火災、水災或其他災害之際而犯之者。
六、在車站或埠頭而犯之者。
